臺灣臺南地方法院刑事判決　　　　　　 96年度簡上字第267號
上　訴　人　臺灣臺南地方法院檢察署檢察官
上　訴　人　甲○○
即　被　告
上列上訴人等因被告詐欺案件，不服本院96年度簡字第1434號中
華民國96年4月26日第一審判決（聲請簡易判決處刑書案號：96
年度撤緩偵字第50號），分別提起上訴，本院管轄之第二審合議
庭判決如下：
    主  文
原判決撤銷。
甲○○意圖為自己不法之所有，以詐術使人將本人之物交付，處
有期徒刑伍月，如易科罰金，以銀元佰元即新臺幣玖佰元折算
壹日，減為有期徒刑貳月又拾伍日，如易科罰金，以銀元佰元
即新臺幣玖佰元折算壹日。
    事實及理由
一、本案經本院審理結果，認第一審判決對被告甲○○論以刑法
    第三百三十九條第一項之詐欺取財既遂罪，量處有期徒刑五
    月，並依修正前刑法第四十一條第一項前段及修正前罰金罰
    鍰提高標準條例第二條，諭知易科罰金之折算標準，除未及
    適用中華民國九十六年罪犯減刑條例第二條第一項第三款之
    規定減刑外，其認事用法及量刑均無不當，爰引用第一審判
    決書記載之事實、證據及理由（如附件）。
二、核被告所為，係犯刑法第三百三十九條第一項之詐欺取財既
    遂罪。原審以被告犯罪事證明確，予以論罪科刑，固非無見
    ，惟查：被告之犯罪時間在九十六年四月二十四日以前，所
    宣告者為一年六月以下有期徒刑之罪，原審未及適用中華民
    國九十六年罪犯減刑條例第二條第一項第三款規定減刑，尚
    有違誤。檢察官及被告上訴意旨雖分別指摘原判決量刑不當
    ，然而，關於刑之量定，係實體法上賦予法院得為自由裁量
    之事項，倘其未有逾越法律所規定之範圍，除顯有失出失入
    等科罰與罪責不相當之情形外，應予尊重，不得任意加以指
    摘；況本案既經檢察官聲請以簡易判決處刑，最重可判處之
    刑度為有期徒刑六月，原審判處被告有期徒刑五月，已非屬
    輕刑，檢察官僅以被告迄未賠償告訴人之損失為由，即指摘
    原審判決量刑過輕，尚屬無據，且原審量刑之酌科，係綜據
    被告素行、生活狀況、智識程度、手段、告訴人所受損害、
    犯罪後尚未與告訴人達成和解之態度、犯後坦認犯行等與犯
    行不法內涵相關之一切情狀而為謹慎之裁量，無何科罰與罪
    責不相當之瑕疵可指，是檢察官及被告上訴均無理由。然原
    判決既有前開未及適用中華民國九十六年罪犯減刑條例之違
    法，仍應由本院將原判決撤銷改判，依法自為判決。爰審酌
    被告前無前科紀錄，素行良好，其以詐欺手法向告訴人取得
    金錢使用，雖屬不該，但並非未提供任何擔保予告訴人，告
    訴人仍獲得一部分賠償，及犯後坦承犯行、迄未依和解條件
    賠償告訴人之損失等一切情狀，量處如主文第二項所示之刑
    。又被告行為後，九十五年七月一日起施行之現行刑法第四
    十一條第一項前段有關易科罰金之折算標準，係修正為：「
    犯最重本刑為五年以下有期徒刑以下之刑之罪，而受六個月
    以下有期徒刑或拘役之宣告者，得以新臺幣一千元、二千元
    或三千元折算一日，易科罰金」，而依修正前同條項（「得
    以銀元一元以上三元以下折算一日，易科罰金」）及修正前
    罰金罰鍰提高標準條例第二條（現已刪除）規定，就其原定
    數額提高為一百倍折算一日，則係以銀元一百元至三百元折
    算一日，經折算為新臺幣幣值後，以新臺幣三百元至九百元
    折算一日。是比較修正前、後之易科罰金折算標準，自以行
    為時即修正前之規定，較有利於被告，故本件應適用修正前
    刑法第四十一條第一項前段之規定，諭知易科罰金之折算標
    準。另被告為本件犯罪行為之時間既然在九十六年四月二十
    四日以前，且受有期徒刑一年六月以下徒刑之宣告，即應依
    中華民國九十六年罪犯減刑條例第二條第一項第三款之規定
    ，減其刑期之二分之一。
據上論斷，應依刑事訴訟法第四百五十五條之一第一項、第三項
、第三百七十三條、第三百六十九條第一項前段、第三百六十四
條、第二百九十九條第一項前段，刑法第二條第一項前段、第三
百三十九條第一項、修正前刑法第四十一條第一項前段，修正前
罰金罰鍰提高標準條例第二條，刑法施行法第一條之一第一項、
第二項前段，中華民國九十六年罪犯減刑條例第二條第一項第三
款、第七條，判決如主文。
本案經檢察官乙○○到庭執行職務。
中　　華　　民　　國　　96　　年　　10　　月　　11　　日
　　　　　　　　　刑事第五庭  審判長 法　官  沈揚仁
                                     法  官  林逸梅
                                     法  官  林欣玲
以上正本證明與原本無異。
本件不得上訴。
　　　　　　　　　　　　　　　　　 　書記官  鄭佩玉
中　　華　　民　　國　　96　　年　　10　　月　　11　　日
附錄本案論罪科刑法條全文：
刑法第339條第1項
意圖為自己或第三人不法之所有，以詐術使人將本人或第三人之
物交付者，處5年以下有期徒刑、拘役或科或併科1千元以下罰金
。
